Inventaris van het archief van J.W. Niessink [levensjaren 1912-1979], 1943-1957
Nationaal Archief, Den Haag
Collectie 362 J.W. Niessink
Niessink
1943-1957
C24562
0.30 meter; 21 inventarisnummers.
Normale geschreven, getypte en gedrukte documenten, geen bijzondere handschriften. Het archief bevat foto's.
Nationaal Archief, Den Haag
Niessink, J.W. (1912-1979)
Het archief van mr. J.W. Niessink bevat onder meer stukken betreffende zijn werkzaamheden voor de Regeringsvoorlichtingsdienst in Nederlands-Indië en zijn functie als hoofd van de directie Nieuwsdienst van Radio Nederland Wereldomroep.
Archiefvorming
Geschiedenis van de archiefvormer
Mr. J.W. Niessink
Lucas v. Leydenstraat 2A
Leiden
Geboren 1912 te Rotterdam, gehuwd in 1937, 1 kind.
Eindexamen Gymnasium Den Haag 1931.
Doctoraal Rechten te Leiden 1935.
Curriculum vitae
1934-1942 Redacteur Dagblad DE TELEGRAAF, diverse afdelingen doorlopen: parlement, binnenland, buitenland, kunst, 1936-1939 correspondent te Parijs, 1939-1940 te Amsterdam correspondent voor N.W. Europa van het Franse persagentschap "Radio"
1942 (Januari) Naar Haarlem wegens de Duitsers, nog plaatselijk correspondent voor Telegraaf
1943-1945 Diverse werkzaamheden om Duitsers te ontgaan: redacteur van blad voor de zaadteelt, in 1944 advocaat en procureur in Den Haag, later geheel ondergedoken te Leiden
1945 (na de bevrijding) Eerste redacteur bij de Radionieuwsdienst van "Herrijzend Nederland"
1946 Afdeling "Publiek Contact" van het Ministerie van Overzeese Gebiedsdelen (op uitnodiging), in Augustus met dienstopdracht naar Nederlands-Indië, aldaar belast met de opbouw van een Radionieuwsdienst en het organiseren van uitzendingen voor het buitenland
1947 Door de Regering van Nederlands-Indië tijdelijk benoemd tot Hoofdambtenaar en gedetacheerd bij de Stichting Radio Omroep in Overgangstijd
1948 Lid van de Directie van de Stichting Radio Omroep in Overgangstijd, tevens benoemd tot Adviseur van de Nederlandse Delegatie en belast met de perscontacten van de Delegatie tijdens de besprekingen te Kalioerang
1949 Opbouw Nieuwsdienst en Buitenlandse Uitzendingen voltooid: ca. 30 emissies per dag in 8 talen, 50 man personeel, overgedragen aan zelf opgeleid Indonesiër, tezamen met Directeur de onderhandelingen gevoerd met Republikeinse vertegenwoordigers, die geleid hebben tot een vlotte gang van zaken - wat de Omroep betreft - bij de souvereiniteitsoverdracht
1950 (Januari) Terug in Nederland
Geschiedenis van het archiefbeheer
De verwerving van het archief
Schenking (van een niet overheidsarchief)
2.21
Aanwijzingen voor de gebruiker
Openbaarheidsbeperkingen
Volledig openbaar.
Materiële beperkingen
Aanvraaginstructie
Openbare archiefstukken kunnen online worden aangevraagd en gereserveerd. U kunt dit ook via de terminals in de studiezaal van het Nationaal Archief doen. Om te kunnen reserveren dient u de volgende stappen te volgen:
U maakt een profiel aan op www.gahetna.nl, en logt vervolgens in
Via de archiefinventaris (alleen de beschrijvingen met rode nummers) selecteert u het gewenste archiefstuk door op de knop 'Reserveren' te klikken
In het volgende scherm geeft u aan op welke dag u het archiefstuk wilt inzien
Indien u zich bevindt in de studiezaal en een tafelnummer heeft ontvangen kunt u dit nummer vermelden. Als u geen tafelnummer heeft kunt u tafelnummer 777 laten staan
Vervolgens bevestigt u uw reservering door deze te versturen.
Verwant materiaal
Beschikbaarheid van kopieën
Beschrijving van de series en archiefbestanddelen
- Tekst van een levensbeschrijving van Henri Dunant., Z.j. (ca. 1944); 1
- Teksten van diverse artikelen, met concept van een novelle., 1943 en z.j; 2
- Voorlichtingsbrochures van de Rijksvoorlichtingsdienst over de wederopbouw van Nederland., 1945-1946; 3
- Stukken betreffende zijn dienstverband als ambtenaar bij de Regeringsvoorlichtingsdienst in Batavia en de organisatie van de radio-omroep in Nederlands-Indië., 1946-1949; 4
- Stukken betreffende berichtgeving over Nederlands-Indië, 1945-1946; 5
- "Documenten", informele briefwisseling over de toestand in Nederlands-Indië, met verslagen van besprekingen met goevernementele instanties en concepten van officiële communiqués betreffende het Nederlandse overheidsbeleid., 1946-1949; 6
- Officiële bulletins betreffende de conferentie van Den Pasar, met kranteberichten., 1947; 7
- Teksten van weekoverzichten, uitgesproken voor Radio Batavia., 1947; 8
- Stukken betreffende zijn aanwezigheid voor de reportage van de Renville-overeenkomst., Januari 1946; 9
- Stukken betreffende zijn reizen ter begeleiding van de good-will-missie naar de sultan van Djokja., 1948; 10
- Persfoto's betreffende het optreden van de missie in Djokja, uit te brengen door de Regeringsvoorlichtingsdienst., 1948; 11
- Stukken betreffende zijn aanwezigheid en zijn rapportageactiviteiten op de conferentie in Kalioerang., 1948; 12
- Interne bulletins van de Regeringsvoorlichtingsdienst. Getypt, gestencild., 1947; 13
- Diverse stukken betreffende de berichtgeving over het Nederlands beleid in Nederlands-Indië., 1947-1949; 14
- Mailbrieven van J.H. Ritman, hoofd van de Regeringsvoorlichtingsdienst, genummerd 30-68., 1949; 15
- "Kankerschriften", houdende ontboezemingen en invallen van personeelsleden van de radiodienst over hun collegae, het functioneren van de dienst, de berichtgeving en de politieke situatie., 1948-1949; 16
- Stukken betreffende het samengaan van de Radio-omroep van het Nederlandse goevernement met de radio-omroep van de Republik Indonesia., 1949; 17
- Aantekeningen en documentatie, gemaakt bij gelegenheid van een reis naar Zuid-Celebes., Z.j; 18
- Stukken betreffende Niessink als hoofd van de directie Nieuwsdienst van Radio Nederland Wereldomroep., 1951-1957; 19-21
  - Stukken betreffende de organisatie van de dienst., 19
  - Stukken betreffende uit te zenden berichten., 20
  - Dossier inzake de berichtgeving over het proces-Jongschlaeger in 1956., 21